# 政府运营补贴款收入确认

提问人：余 传长 时间：2021-09-02 13:33:06
陈老师，您好。在实务中遇到一个关于运营补贴确认收入的问题，请帮忙解答
背景资料：
1 、A公司是一家提供运输服务的公司， 2019 年 11 月 18 日A公司与B镇人民政府《合作协议书》约定由A投入 2 辆 37 座豪华大巴用于B镇范围内公共交通运营，项目线路采取政府补贴+乘客购票乘车的运营方式，票价定为 5 元/人/趟，项目合作期限为 10 年。项目前三年由B镇人民政府提供补贴支持（ 2019 年 11 月 18 日起至 2022 年 11 月 18 日止），分别于第一年拨付 45 万元，第二年拨付 25 万元，第三年拨付 15 万元运营补贴，三年合计为 85万元补贴。
2 、 A公司实际分别于 2019 年 12 月收到 25 万元， 2020 年 8 月收到 20 万元，共计 45 万元的运营补贴，并于收到补贴款项当月确认营业收入并开出增值税专用发票。各月实际售票收入公司已经于收款当月计入营业收入并作为无票收入申报增值税。
疑问：
1 、该三年合计 85 万元政府补贴收入是应该A公司营业收入还是作为其他收益核算；
2 、该三年合计 85 万元政府补贴收入是否应该按照项目合作期限（ 10 年）分期确认营业收入或者其他收益？还在在实际收到补贴款项直接按照实际收到的款项直接确认认营业收入或者其他收益。

回答人：chenyiwei
首先应当考虑该业务应采用何种会计模式？例如是否应采用《企业会计准则解释第 14 号》第一条中的PPP会计模式？由于本案例的合同明确约定了需提供的公共运输服务的内容和票价，以及政府补贴条款，且合作期限（ 1 年）基本相当于大巴的使用年限（到期后很可能仅剩残值），故采用PPP会计模式的可能性较大。
如果采用PPP核算模式，则由于只有头三年有补贴，且合同约定的 3 年 85 万元补贴大概率不足以弥补大巴的购置成本，因此采用”金融资产+无形资产混合模式“的可能性较大，金融资产即为该 85 万元承诺补贴款的折现值；购车款减去金融资产初始计量金额的差额即为无形资产。这样，收到政府承诺的补贴款时，应作为对金融资产的回收处理（注意不是营业收入也不是政府补助）；乘客支付的票款可确认为营业收入。